【裁判字號】    88,易,783
【裁判日期】    890324
【裁判案由】    竊盜
【裁判全文】
臺灣新竹地方法院刑事判決                          八十八年度易字第七八三號
    公  訴  人  臺灣新竹地方法院檢察署檢察官
    被      告  丁○○
右列被告因竊盜案件，經檢察官聲請簡易判決處刑（八十八年度偵字第六三七八號）
，本院改依通常訴訟程序審理，及移送併案審理（八十八年度偵字第八○六五號），
本院判決如左：
    主  文
丁○○共同攜帶兇器竊盜，處有期徒刑拾月。扣案之鑰匙壹支沒收。
    事  實
一、丁○○基於意圖為自己不法所有之概括犯意，先於民國八十八年五月十五日上
    午十一時許，與綽號「阿琳」之年籍不詳成年男子基於犯意聯絡，共同在新竹市
    ○○路○段一九八號前，以他人所有、足供兇器使用之磨平六角板手一支，下手
    竊取甲○○所有之車號ＨＸＢ─八○五號重型機車一部，得手後，供己騎用，嗣
    騎乘該機車行經新竹市○○路（公訴人誤載為高峰路）九三巷三弄口時，因機車
    故障，而將之棄置於該處。丁○○復承前概括犯意，於同年八月九日上午五時
    許，在新竹市○○路九十三巷三弄弄口，以其所有鑰匙一支，下手竊取江政剛所
    有、乙○○管有車號ＫＶＩ─七五六號重型機車一部，得手後，亦供己騎乘之用
    。丁○○又承前概括犯意，於八十八年八月初某日，在新竹市○○街三七號地
    下停車場內，以其所有之上開鑰匙一支，撬開ＩＨＶ─三二七號機車座墊（毀損
    部分未據告訴），竊取其內洪淑玲所有之機車行車執照一枚。為警先於八十八年
    八月十八日晚間十一時三十五分許，在新竹市○○路與南大路交叉口，查獲丁○○正騎乘所竊得之ＫＶＩ─七五六號機車，另循線在新竹市○○路（公訴人誤載
    為高峰路）九三巷附近尋獲車號ＨＸＢ─八○五號機車，並扣得丁○○所有而持
    用之鑰匙一支、他人所有之Ｌ型、Ｔ型六角板手各一支；後於八十八年十月十日
    凌晨零時三十分許，在新竹市○○路二一八號，查獲丁○○持有洪淑玲行車執照
    一枚。
二、案經新竹市警察局第三分局、第一分局報請臺灣新竹地方法院檢察署檢察官偵查
    起訴、移送併案審理。
    理  由
一、訊據被告丁○○對於右揭事實所載時地，夥同綽號「阿琳」成年男子，共同竊
    取甲○○所有之車號ＨＸＢ─八○五號重型機車一部；及事實所載時地竊取洪
    淑玲所有之機車行車執照一枚等事實，於本院審理中坦承不諱，惟就事實部分
    ，矢口否認持用磨平六角板手竊車，並矢口否認事實所載之犯行，辯稱：伊當
    時因為機車沒有汽油，向被害人乙○○借用ＫＶＩ─七五六號機車買汽油，並非
    竊車云云。經查：
  （一）被告丁○○於前揭時地先後竊取機車二部、行車執照一枚等事實，業經被告
        於警訊、偵查中均坦承不諱，並經被害人甲○○、乙○○、洪淑玲之配偶丙○○於警訊中指述失竊之情在卷可憑，且有被害人立具之贓物認領保管收據
        三紙、新竹市警察局車輛尋獲電腦輸入單、通報單等件在卷可資佐證，事證
        明確。
  （二）至被告於本院翻異前詞，辯稱：就事實部分，並非持用磨平六角板手竊車
        云云。惟查，被告於警訊中對於事實、竊車手段分述詳細，經記明警訊
        筆錄可查，此外，又查無其他證據可資否定該警訊筆錄之正確性，況被告經
        本院訊問確否於警訊中自承該情，其僅空言稱「忘記了」為辯，實難採信，
        是認警訊筆錄仍足資憑信；佐以被告於八十八年八月十八日晚間十一時三十
    五分許，騎乘其所竊取之ＫＶＩ─七五六號機車行經新竹市○○路與南大路
        交叉口時，為警查獲，當場即扣得機車鑰匙一支、Ｌ型、Ｔ型磨平六角板手
        各一支等物，而被告於本院業自承該磨平六角板手係竊車工具，是認被告既
        隨身攜帶竊車工具，豈有捨該工具而以機車鑰匙竊車，是被告所辯，不符常
        理，無足為信。
  （三）另被告辯稱：事實部分，伊向被害人乙○○借用ＫＶＩ─七五六號機車，
        並非竊車云云。惟查：上開車號ＫＶＩ─七五六號機車被竊之事實，業經被
        害人乙○○於警訊中指述歷歷，核與被告於警訊、偵查中所自承竊盜時間、
        地點、車號相符，參以被告為警查獲時，仍騎用該機車，顯見告並未將機車
        返還予被害人，其有為自己不法所有之意圖，甚為明顯。此外，被告果係借
        車加油，何以於警訊、偵訊中從未提出如此有利之辯解，甚而自承竊車之情
       是認被告上開所辯，應係事後飾卸之詞，委無足採。
    本案事證已臻明確，被告竊盜犯行洵堪認定，自應依法予以論罪科刑。
二、就事實部分，被告於行竊時，持有行兇之可能，客觀上足對人之身體、生命構
    成威脅之磨平六角板手為工具，核其所為，係犯刑法第三百二十一條第一項第三
    款之攜帶兇器竊盜罪。公訴人認被告所為，係犯刑法第三百二十條之普通竊盜罪
    ，惟被告犯罪手段係持用客觀上足供兇器使用之磨平六角板手，自應論以攜帶兇
    器竊盜罪，是公訴意旨容有誤會，起訴法條應予變更。就事實、部分，核被
    告所為，均係犯刑法第三百二十條第一項之竊盜罪。被告就事實部分犯行，與
    綽號「阿琳」成年男子間，具有犯意聯絡及行為分擔，為共同正犯。被告先後三
    次竊盜犯行，時間緊接，觸犯基本構成要件相同之罪名，顯係基於概括之犯意反
    覆為之，為連續犯，依刑法第五十六條之規定，論以攜帶兇器竊盜罪一罪，並加
    重其刑。爰審酌被告不思正途，竊取他人之物滿足一己私利，及其竊盜之次數、
    手段，暨犯後態度等一切情狀，量處如主文所示之刑。
三、扣案之鑰匙一支，係被告所有、供犯竊盜罪所用之物，業經被告自承無訛，應依
    刑法第三十八條第一項第二款規定，宣告沒收。又扣案之Ｌ型、Ｔ型六角板手各
    一支，已據被告否認所有，自不予宣告沒收，附此敘明。
四、公訴人雖僅就被告所犯事實、犯行提起公訴，惟查，移送併案之事實部分
    犯行，因與之有連續犯之裁判上一罪關係，為起訴效力所及，本院自應一併審酌
    ，併此敘明。
據上論斷，應依刑事訴訟法第四百五十二條、第二百九十九條第一項前段、第三百條
，刑法第二十八條、第五十六條、第三百二十一條第一項第三款、第三十八條第一項
第二款，判決如主文。
本案經檢察官許麗美到庭執行職務。
中      華      民      國    八十九    年      三      月    二十四    日
                                    臺灣新竹地方法院刑事第一庭
                                        法  官    黃  美  文
右正本證明與原本無異。
如不服本判決，應於判決送達後十日內向本院提出上訴狀( 應附繕本 )，上訴於
臺灣高等法院。
                                        書記官    饒  興  蘭
中      華      民      國    八十九    年      三      月    二十四    日
附錄：
刑法第三百二十一條第一項第三款
犯竊盜罪而有左列情形之一者，處六月以上五年以下有期徒刑：
三、攜帶兇器而犯之者。


司法院資訊處製作；財團法人民間司法改革基金會備份。
